最高法院刑事判決　　　　　　九十四年度台上字第三六０四號
　　上　訴　人　甲○○
　　　　　　　　　　　　巷3號.
上列上訴人因違反麻醉藥品管理條例案件，不服台灣高等法院花
蓮分院中華民國九十一年十月十五日第二審更審判決【九十一年
度上更(二)字第六○號，起訴案號：台灣花蓮地方法院檢察署八十
六年度偵字第四二二三號】，提起上訴，本院判決如下：
    主  文
上訴駁回。
    理  由
按刑事訴訟法第三百七十七條規定，上訴於第三審法院，非以判
決違背法令為理由，不得為之。是提起第三審上訴，應以原判決
違背法令為理由，係屬法定要件。如果上訴理由狀並未依據卷內
訴訟資料，具體指摘原判決不適用何種法則或如何適用不當，或
所指摘原判決違法情事，顯與法律規定得為第三審上訴理由之違
法情形，不相適合時，均應認其上訴為違背法律上之程式，予以
駁回。本件原判決撤銷第一審關於上訴人甲○○部分不當之科刑
判決，改判論處上訴人共同犯行為時法麻醉藥品管理條例第十三
條之一第二項第一款非法販賣化學合成麻醉藥品罪刑，已詳認
定犯罪事實之依據及憑以認定之理由，並對其否認犯罪之辯詞，
如何不足採信，亦已依據卷內資料予以指駁及說明，從形式上觀
察，原判決並無違背法令情形。上訴意旨謂：本件共犯陳文正自
游丁春取得安非他命，嗣亦將陳婉茹交付之價金新台幣（下同）
二萬元，原封不動轉交游丁春，陳文正是否獲利尚且有爭執，苟
陳文正並未獲利，上訴人即無獲利之可能，原判決僅憑臆測，推
論陳文正及上訴人均有利得，遽予論處上訴人罪刑，自有未洽等
語，係就原審已詳為調查論斷與說明之事項，再事爭執，殊非適
法之第三審上訴理由。又共同實施犯罪行為之人，在合同意思範
圍以內，各自分擔犯罪行為之一部，相互利用他人之行為，以達
其犯罪之目的者，即應對於全部所發生之結果，共同負責。本件
原判決認定：甲○○係陳文正（業經判處罪刑確定）之女友，陳
文正於民國八十五年六月底、七月初某日，以0000000號
電話聯絡溫淑惠（亦經判處罪刑確定），表示友人游丁春急須用
錢，如有人要購買安非他命，其處有貨。同日十七時許，適陳婉
茹電話詢問溫淑惠有無安非他命，要買半兩，溫淑惠隨即透過甲
○○聯絡陳文正，陳文正表示該數量需二萬元，甲○○即與陳文
正、溫淑惠共同基於營利之犯意，推由溫淑惠通知陳婉茹，約定
當日下午七時許，在花蓮縣花蓮市美崙保齡球館後方交易，陳文
正則與游丁春聯絡調貨，游丁春先將安非他命放在美崙保齡球館
後方消防栓下。是日下午七時（原判決誤為十七時）許，陳文正
駕駛自小客車搭載甲○○、溫淑惠到達美崙保齡球館赴約，陳婉
茹進入陳文正車內，將貨款二萬元交予溫淑惠，溫淑惠清點無誤
後，交給甲○○，甲○○也清點無誤轉交陳文正，陳文正即下車
自消防栓下拿取安非他命，再上車交給陳婉茹，陳文正旋搭載甲
○○、溫淑惠前往花蓮縣吉安鄉太昌村游丁春住處，將款項交予
游丁春處理等情。查上訴人至少參與聯絡陳文正，在車上清點貨
款，及陳文正交付安非他命予陳婉茹、轉交貨款予游丁春時均在
場，與陳文正等人間，顯互有犯意聯絡，行為分擔，依上說明，
原判決論上訴人以共同正犯，其法則之適用洵無違誤。上訴意旨
謂其僅基於幫助之意思，參與犯罪構成要件以外之行為，只為幫
助犯云云，尚有誤會。此外，上訴人徒憑己意，對原審職權之適
法行使及原判決理由已說明之事項，任意指摘，核與法定上訴第
三審之形式要件不符，其上訴違背法律上之程式，應予駁回。
據上論結，應依刑事訴訟法第三百九十五條前段，判決如主文。
中　　華　　民　　國　九十四　年　　七　　月　　七　　日
                      最高法院刑事第四庭
                          審判長法官  謝　家　鶴
                                法官  洪　文　章
                                法官  花　滿　堂
                                法官  陳　世　淙
                                法官  洪　佳　濱
      本件正本證明與原本無異
                                      書  記  官
中　　華　　民　　國　九十四　年　　七　　月　二十二　日
                                                      Ｑ
